【裁判字號】    95,聲再,20
【裁判日期】    950214
【裁判案由】    聲請再審
【裁判全文】
臺灣高等法院臺中分院刑事裁定          95年度聲再字第20號
再審聲請人
即受判決人  甲○○
上列聲請人因傷害案件，對於本院94年度上易字第1453號，中華
民國95年1月11日第二審確定判決（台灣台中地方法院94年度易
字第1267號，起訴案號：台灣台中地方法院檢察署94年度偵字第
8776號），聲請再審，本院裁定如下：
    主  文
再審之聲請駁回。
    理  由
一、聲請意旨略稱：(一)原確定判決之認定對於以下重要證據漏未
    審酌：證人林山材係告訴人之配偶，其於台灣台中地方法
    院審理時證稱：「伊於被告與宋小妹發生衝突時不在場，人
    在三重市，是宋小妹打電話給伊，伊才去警察局，伊看到宋
    小妹，宋小妹手的上臂靠近肩膀處有擦傷有痕跡，有一些血
    珠，衣服沒有破等語，其證詞稱「衣服未破」，按時間發生
    當時為94年1月16日為冬季，依一般經驗法則，衣著必定不
    少，而衣服既未破則何來右上臂受傷？附於台灣台中地方
    法院卷宗之台北縣立醫院94年8月11日北縣醫歷字第0940005
    43 1號函所附之病歷摘要表記載：「門診自述受傷，無法判
    斷是否新傷或舊傷，及無法判斷受傷過程。」附卷之診斷
    證明書並未載有告訴人宋小妹手腕紅腫之傷害，且「紅腫」
    既未經醫師診斷，何能判斷係被告拉扯所致之「傷害」？以
    上均係對被告有利之證據且為原審所漏未審酌者，可據為聲
    請再審。(二)又依台灣高等法院台中分院檢察署94年度上聲議
    字第719號處分書所示，林山材係告訴人宋小妹之配偶，其
    於告訴意旨稱「因被告甲○○與宋小妹在台中縣豐原市○○
    路94號前發生爭吵，經人報警處理」，並未提及發生拉扯，
    此係證人林山材所述，自足為證，既僅係爭吵，何來拉扯受
    傷？此為發現之新證據，依據刑事訴訟法第420條第1項第6
    款規定，被告可依此另發現之新證據聲請再審。(三)綜上所述
    ，原確定判決對於前開告訴人之指訴有瑕疵未予究明，且公
    訴人所舉之證據應不足以證明被告有何傷害告訴人之犯行，
    未達確信被告確曾犯罪之程度，且無其他任何積極證據足資
    認定被告有何公訴人所指之犯行，為此聲請再審等語。
二、(一)按不得上訴於第三審法院之案件，除刑事訴訟法第420條
    之規定外，其經第二審確定之有罪判決，如就足生影響於判
    決之重要證據漏未審酌者，亦得為受判決人之利益，聲請再
    審，此於刑事訴訟法第421條固有明文規定，惟依據上開法
    條之規定聲請再審，須該漏未審酌之重要證據足生影響於判
    決始得為之，易言之，即該漏未審酌之重要證據，如於判決
    之結果不生影響，或對於當事人所提出之證據並無漏未審酌
    者，自不得據之聲請再審。本件聲請人聲請再審所持上開理
    由，係就告訴人宋小妹之指訴或聲請人之辯解何者可信之事
    項，再為爭執。就此部分，本院原確定判決已敘明依據告訴
    人宋小妹之指訴，前後雖有不符，然其自始至終均陳述被告
    有拉扯其手，及其手臂當場有受傷之事實並無不同。是告訴
    人宋小妹之上開陳述，並非全不可採，再依證人林山材、證
    人警員林志信之証述，渠等二位證人雖未在臺中縣豐原市○
    ○路34號前之現場目睹被告與告訴人宋小妹之爭吵，惟其2
    人卻在告訴人宋小妹及被告被帶至派出所時，分別目擊告訴
    人宋小妹之手臂受傷及手腕紅腫，則其2人分別在派出所目
    擊之上述情事，係親眼所見，非屬傳聞證據，仍得採信。另
    告訴人宋小妹自爭吵之現場到派出所，及在派出所這段期間
    ，均有員警在旁，則告訴人宋小妹對於證人林志信及林山材
    在派出所時，所分別目擊其手腕受有紅腫及手臂受有挫傷、
    瘀傷之傷害，自無作假之可能。況且，告訴人宋小妹之右手
    臂確有挫傷、瘀傷之傷害，亦有臺北縣立醫院出具之診斷證
    明書1紙附卷可憑。綜上研判，告訴人宋小妹確係因被告施
    以拉扯而致其手腕因而紅腫，及被告以其手對其毆打因而致
    其右上臂受有挫傷、瘀傷之傷害。被告所辯未傷害告訴人宋
    小妹云云，不足採信。至告訴人宋小妹之上開傷害是否為新
    傷或舊傷，雖臺北縣立醫院函覆原審法院表示已無從判斷，
    固有該院94年8月11日北縣醫歷字00000 00000號所函附之病
    歷摘要表附卷可稽。惟告訴人宋小妹之上開傷害應無作假之
    可能，是上開函附之病歷摘要表，自無法作為被告有利之證
    據，而認定聲請人有傷害告訴人宋小妹之事實，業經原確定
    判決已詳敘其理由，則本件難認有聲請人所指漏未審酌上開
    證據之情事。(二)再按刑事訴訟法第四百廿條第一項第六款係
    規定：有罪之判決確定後，因發見確實之新證據，足認受有
    罪判決之人應受無罪、免訴、免刑或輕於原判決所認罪名之
    判決者，得聲請再審。此處所謂發現確實之新證據，係指就
    新證據之本身形式上觀察，毋須經調查程序，顯然可認為足
    以動搖原確定之判決而言；又受判決人因對有利之主張為原
    確定判決所不採，事後提出證明，以圖證實在原審前所為有
    利之主張為真實，該項證據既非判決後所發見，顯難憑以聲
    請再審，最高法院四十年度台抗字第二號、五十年台抗字第
    一○四號分別著有判例可資參照。查本件由聲請人之聲請意
    旨所指，林山材係告訴人宋小妹之配偶，其於台灣高等法院
    台中分院檢察署94年度上聲議字第719號處分書所示之告訴
    意旨係稱「因被告甲○○與宋小妹在台中縣豐原市○○路94
    號前發生爭吵，經人報警處理」，並未提及發生拉扯云云，
    然原確定判決已採認證人林山材之証述，雖未在臺中縣豐原
    市○○路34號前之現場目睹被告與告訴人宋小妹之爭吵，惟
    其在告訴人宋小妹及被告被帶至派出所時，目擊告訴人宋小
    妹之手臂受傷，已如上述，自難謂其所指新證據，顯然可認
    為足以動搖原確定判決，經核與刑事訴訟法第四百廿條第一
    項第六款所規定得聲請再審之情形亦為不符，其聲請並無再
    審理由，應予駁回。(三)綜上所述，本件聲請人所舉聲請再審
    之理由，核與上引法條所定無一相符，本件聲請人就此事項
    再為爭執，提起本件再審之聲請，其聲請再審，核無理由，
    應予駁回。
三、爰依刑事訴訟法第434條第1項，裁定如主文。
中    華    民    國    95    年     2    月    14    日
                刑事第二庭  審判長法  官  李  璋  鵬
                                  法  官  胡  森  田
                                  法  官  蕭  錦  鍾
上列正本證明與原本無異。
不得抗告。
                                  書記官  廖  次  芬
中    華    民    國    95    年    2     月    15    日
                                                      Ｆ


司法院資訊處製作；財團法人民間司法改革基金會備份。
